臺灣高等法院刑事裁定
110年度聲字第939號
聲  請  人  臺灣高等檢察署檢察官
受  刑  人  楊景閔



上列聲請人因受刑人數罪併罰有二裁判以上，聲請定其應執行之
刑（聲請案號：110年度執聲字第385號），本院裁定如下：
    主  文
楊景閔犯如附表所示各罪所處之刑，應執行有期徒刑伍年。
    理  由
一、聲請意旨略以：受刑人楊景閔因傷害等數罪，先後經判決確
    定如附表，應依刑法第50條第1項第1款、第2項、第53條、
    第51條第5款之規定，定其應執行之刑，爰依刑事訴訟法第4
    77條第1項之規定聲請定應執行之刑等語。
二、按裁判確定前犯數罪者，併合處罰之。但有下列情形之一者
    ，不在此限：㈠得易科罰金之罪與不得易科罰金之罪。㈡得易
    科罰金之罪與不得易服社會勞動之罪。㈢得易服社會勞動之
    罪與不得易科罰金之罪。㈣得易服社會勞動之罪與不得易服
    社會勞動之罪。前項但書情形，受刑人請求檢察官聲請定應
    執行刑者，依第51條規定定之，刑法第50條定有明文。又數
    罪併罰，有二裁判以上者，依刑法第51條之規定，定其應執
    行之刑；而數罪併罰，宣告多數有期徒刑者，於各刑中之最
    長期以上，各刑合併之刑期以下，定其刑期，但不得逾30年
    ，刑法第53條、第51條第5款分別定有明文。
三、經查，受刑人前因違反毒品危害防制條例、詐欺及傷害等罪
    ，分別經臺灣新北地方法院、臺灣桃園地方法院、臺灣臺中
    地方法院及本院判處如附表所示之刑，並均確定在案，且如
    附表所示各罪，均係在如附表編號1所示之罪判決確定日前
    所犯等情，有各該判決書及本院被告前案紀錄表附卷可稽。
    又受刑人所犯如附表所示各罪，其中附表編號1至8為得易科
    罰金之罪，附表編號9、10為不得易科罰金之罪，固合於刑
    法第50條第1項但書之規定，惟受刑人已聲請定其應執行刑
    ，此有定刑聲請切結書在卷足佐，故得依刑法第50條第2項
    規定定其應執行刑，是檢察官聲請定其應執行刑，於法相符
    ，應予准許。爰參酌上開各罪宣告刑之有期徒刑總和上限、
    各刑中最長期，及附表編號1至6部分前經定應執行有期徒刑
    1年6月，附表編號7、8部分前經定應執行有期徒刑6月，附
    表編號9、10部分前經定應執行有期徒刑3年，受刑人所犯如
    附表所示各罪之犯罪類型、動機、態樣、侵害法益、行為時
    間、次數等情狀，復就其所犯之罪整體評價其應受非難及矯
    治之程度，並兼衡刑罰經濟與公平、比例等原則，定其應執
    行之刑如主文所示。至受刑人所犯上開原得易科罰金之罪，
    惟因與不得易科罰金之罪併合處罰結果而不得易科罰金時，
    即無庸為易科罰金之記載。
四、依刑事訴訟法第477條第1項，刑法第50條第2項、第51條第5
    款、第53條，裁定如主文。 
中　　華　　民　　國　 110　　年　　 3　　月　　 22 　日
  　　　　　　　　　刑事第十七庭審判長法　官 鄭水銓
　  　　　　　　　　        　　　　  法　官 沈君玲
　　　　　　　　　　　　　            法　官 李世華
以上正本證明與原本無異。
如不服本裁定，應於收受送達後五日內向本院提出抗告狀。
                                      書記官 莊佳鈴
中　　華　　民　　國　　110 　年　　3 　　月　　23　　日
附表：
編       號  1 2 3 罪       名  毒品危害防制條例 毒品危害防制條例 詐欺 宣  告   刑  有期徒刑6月，如易科罰金，以新台幣1千元折算1日 有期徒刑5月，如易科罰金，以新台幣1千元折算1日 有期徒刑2月，如易科罰金，以新台幣1千元折算1日 犯 罪 日期  107.07.03 107.12.13 107.1.16-107.01.22 偵 查 機關  新北地檢107年度毒偵字第6850號 新北地檢108年度毒偵字第1724號 新北地檢108年度毒偵字第10101號 最後 事實審 法 院 臺灣新北地方法院 臺灣新北地方法院 臺灣新北地方法院  案 號 107年度簡字第8127號 108年度簡字第3125號 108年度簡字第3153號   判決日期 107/12/28 108/05/27 108/05/28 確定判決 法 院 臺灣新北地方法院 臺灣新北地方法院 臺灣新北地方法院  案 號 107年度簡字第8127號 108年度簡字第3125號 108年度簡字第3153號   確定日期 108/02/12 108/06/28 108/07/03 得否易科罰金  是 是 是 備       註  新北地檢108年度執字第3275號 新北地檢108年度執字第11122號 新北地檢108年度執字第11248號   編號1至6經臺灣臺中地方法院109年度聲字第2760號裁定定應執行有期徒刑1年8月（109年度執更助字第723號）   

編       號  4 5 6 罪       名  毒品危害防制條例 詐欺 詐欺 宣  告   刑  有期徒刑5月，如易科罰金，以新台幣1千元折算1日 有期徒刑3月，如易科罰金，以新台幣1千元折算1日 有期徒刑4月，如易科罰金，以新台幣1千元折算1日 犯 罪日 期  108.01.19 107.01.19-107.01.29 107.06.04-107.11.15 偵 查 機關  新北地檢108年度毒偵字第2914號 桃園地檢108年度偵緝字第47、66號 臺中地檢108年度偵緝字第592號 最後 事實審 法 院 臺灣新北地方法院 臺灣桃園地方法院 臺灣臺中地方法院  案 號 108年度簡字第4272號 108年度桃簡字第404號 108年度簡字第1496號   判決日期 108/07/24 108/11/11 109/02/06 確定判決 法院 臺灣新北地方法院 臺灣桃園地方法院 臺灣臺中地方法院  案號 108年度簡字第4272號 108年度桃簡字第404號 108年度簡字第1496號   確定日期 108/08/28 108/12/09 109/03/10 得否易科罰金  是 是 是 備       註  新北地檢108年度執字第14299號 桃園地檢109年度執字第786號(新北地檢109年度執助字第329號) 臺中地檢109年度執字第4362號(新北地檢109年度執助字第1096號)   編號1至6經臺灣臺中地方法院109年度聲字第2760號裁定定應執行有期徒刑1年8月（109年度執更助字第723號）   

編       號  7 8 9       10 罪       名  詐欺 詐欺 傷害      傷害 宣  告   刑  有期徒刑4月（2罪），如易科罰金，以新台幣1千元折算1日  有期徒刑2年 有期徒刑1年6月 犯 罪 日期  107.09.16-107.09.17 107.05.18-107.06.04 107.07.03 107.07.03 偵 查 機關  新北地檢108年度偵字第35768號、108年度偵緝字第3231、3232、3233、3234、3235號  新北地檢107年度偵字第21225號  最後 事實審 法 院 臺灣新北地方法院  臺灣高等法院   案 號 109年度審易字第628號  109年度上訴字第2466號    判決日期 109/05/07  109/10/15  確定判決 法 院 臺灣新北地方法院  臺灣高等法院   案 號 109年度審易字第628號  109年度上訴字第2466號    確定日期 109/09/23  109/11/17  得否易科罰金  是 是 否 否 備       註  新北地檢109年度執字第15053號  新北地檢110年度執字第1163號    編號7至8經定應執行有期徒刑6月  編號9至10經定應執行有期徒刑3年